【裁判字號】    88,自緝,43
【裁判日期】    890229
【裁判案由】    詐欺
【裁判全文】
臺灣臺南地方法院刑事判決                          八十八年度自緝字第四三號
    自  訴  人  乙○○
    被      告  甲○○
右列被告因詐欺案件，經自訴人提起自訴，本院判決如左：
    主  文
甲○○無罪。
    理  由
一、自訴人乙○○經合法傳喚，無正當理由不到庭，爰不待其陳述而為判決，合先敘
    明。
二、自訴意旨略以：被告甲○○意圖為自己不法之所有，於民國八十四年九月八日前
    往自訴人所經營位於臺南縣關廟鄉五甲村二九之二號「龍藤興業股份有限公司」
    ，向自訴人佯稱：伊名叫「白友利」，在嘉義市○○路五○四之四號開設「奇昱
    傢俱沙發行」，專門從事沙發椅之製造，並要求自訴人賣牛皮給伊加工，並言明
    於貨物送完後即以現金付清貨款，使自訴人陷於錯誤，依約分別於八十四年九月
    十一日、十八日、二十七日及十月八日，將總值計新臺幣（下同）二十五萬八千
    二百五十二元之貨物，分批委由「大榮貨運公司」運送至約定交貨地點即嘉義市
    ○○路五○四之四號工廠。詎自訴人於八十四年十月底前往被告公司收貨款時，
    被告工廠卻關門避不見面，經自訴人查訪後又知被告業已棄廠逃逸無蹤，且被告
    真實姓名係「甲○○」而非「白友利」，自訴人至此始知受騙，因認被告涉有刑
    法第三百三十九條第一項之詐欺取財罪嫌。
三、按犯罪事實應依證據認定之，無證據不得推定其犯罪事實；又不能證明被告犯罪
    者，即應諭知無罪之判決，刑事訴訟法第一百五十四條、第三百零一條第一項分
    別定有明文。
四、本件公訴人認被告涉有詐欺取財罪嫌，無非以被告收取貨物後，關廠逃逸無蹤，
    迄今尚未返還貨款為所憑之論據。訊據被告固坦承曾向自訴人訂貨，收貨後尚未
    付清貨款，惟否認有詐欺犯行，辯稱伊曾於八十四年十月二十一日遭竊，工廠內
    製作沙發所用之材料、工具等均被竊一空，導致週轉不靈，無法清償，並非惡意
    詐欺等語。
五、經查：被告曾於八十四年十月二十一日上午十一時十分許，向嘉義市警察局第二
    分局報案稱：於該日上午十時許，在嘉義市○○路五○四之四號遭竊盜，有該局
    受理刑事案件報案三聯單附卷可稽，被告辯稱遭竊等語，應堪信為真實。而參諸
    該竊案發生時間，洽於自訴人前往收帳前數日，足認自訴人前往該被告工廠收取
    帳款時見該工廠大門深鎖，係因被告工廠遭竊後無法繼續經營所致，並非惡意躲
    債。另被告雖非以本名與自訴人交易，然被告所提供之其餘交易資訊，包括交貨
    地點、商號名稱等並未作假，且「白友利」與「甲○○」僅一字之差，而其讀音
    於國語或閩南語均相同，並無混淆指稱何人之效果，本院因認被告以「白友利」
    名稱與自訴人交易，尚不能認屬詐騙行為。至於被告收取自訴人所交付貨物後，
    延不給付貨款，應屬民事違約問題，自應另循民事途徑解決。此外，自訴人復未
    提供其他事證以證明被告確有右述犯行，揆諸首開說明，不能證明被告犯罪，依
    法應為無罪之諭知。
據上論斷，應依刑事訴訟法第三百四十三條、三百零一條第一項、第三百三十一條第
一項後段，判決如主文。
中    華    民    國      八十九    年      二        月      二十九    日
                              臺灣臺南地方法院刑事第四庭
                                  法  官      吳  坤  芳
右正本證明與原本無異。
如不服本判決，應於判決送達後十日內向本院提出上訴狀( 應附繕本 )。
                                  書記官      馬  愛  君
中    華    民    國      八十九    年      三        月       一       日


司法院資訊處製作；財團法人民間司法改革基金會備份。
